臺灣臺北地方法院刑事判決　　　　　　　94年度訴字第1350號
公　訴　人　臺灣臺北地方法院檢察署檢察官
被　　　告　甲○○
上列被告因偽造文書等案件，經檢察官提起公訴（九十四年度調
偵字第三六二號），本院於準備程序中，被告先就被訴事實為有
罪之陳述，經告以簡式審判之旨，並聽取當事人之意見後，本院
合議庭裁定行簡式審判程序後，判決如下：
    主  文
甲○○連續行使偽造私文書，足以生損害於他人，處有期徒刑肆
月，如易科罰金，以佰元折算壹日。如附表所示偽造之署押均
沒收。又動產擔保交易之債務人，意圖不法之利益，將標的物出
質，致生損害於債權人，處有期徒刑月，如易科罰金，以佰
元折算壹日。應執行有期徒刑陸月，如易科罰金，以佰元折算
壹日。如附表所示偽造之署押均沒收。緩刑貳年。
    事  實
一、甲○○為獲得萬泰商業銀行股份有限公司（下稱萬泰銀行）
    核准其購車貸款，明知其並未獲得王淑秋之同意擔任其汽車
    貸款債務及動產抵押債務之保證人，竟基於行使偽造私文書
    及為自己不法所有之概括犯意，於民國九十三年六月十一日
    ，在臺北市○○區○○路五十八號、六十號之處所，於萬泰
    銀行汽車貸款申請書之保證人欄上偽簽王淑秋之署押一枚，
    偽造完成王淑秋願擔任其汽車貸款債務保證人之意思表示私
    文書，旋持向萬泰銀行職員蘇慶輝行使，又於同年月十五日
    ，在同上處所，甲○○復於以其所有車號六四八五－ＧＸ號
    自用小客車為動產抵押物，由其擔任動產擔保交易之債務人
    之動產抵押契約書之保證人欄上偽簽王淑秋之署押一枚，並
    持王淑秋先前所寄放之印章一枚，盜蓋王淑秋之印文兩枚於
    保證人欄上，佯以表示王淑秋願擔任其動產抵押債務之保證
    人，而偽造完成該動產擔保抵押契約書私文書，持向萬泰銀
    行職員蘇慶輝行使，使萬泰銀行陷於錯誤，而與甲○○簽訂
    該動產抵押契約書，約定擔保債權金額新臺幣（下同）四十
    五萬元，每月一期，每期付款一萬一千八百八十元，標的物
    存放地點為臺北市○○區○○路十九號，未付清價金前，買
    受人不得任意遷移或為其他處分，並撥款四十五萬元之汽車
    貸款予甲○○，足以生損害於王淑秋及萬泰銀行核撥貸款之
    正確性。甲○○於貸款核撥後，僅繳付五期價款，共計五萬
    九千四百元，即因家中缺錢花用，復萌生意圖不法之利益，
    於九十三年九月間，將上開車輛出質予位於臺北縣板橋市某
    不詳當鋪，致生損害於萬泰銀行，嗣經萬泰銀行屢次催討，
    甲○○均置之不理，萬泰銀行始查知上情。
二、案經萬泰銀行訴由臺灣臺北地方法院檢察署檢察官偵查起訴
    。
    理  由
一、證據之認定：
    上開事實一之部分，業據告訴代理人乙○○於檢察官偵訊時
    指訴綦詳（發查字卷第五頁至第七頁參照），並有證人王淑
    秋於檢察官訊問時證述明確（同上卷第五頁至第七頁參照）
    ，復有萬泰銀行汽車貸款申請書及動產抵押契約書各一份在
    卷可證（他字卷第三頁及第五頁參照），且被告甲○○於本
    院九十四年十月二十四日審理時對於上開事實一之部分供承
    不諱（本院當日審判筆錄參照），是依(一)告訴代理人乙○○
    之指訴、(二)證人王淑秋之證述、(三)上開萬泰銀行汽車貸款申
    請書及動產抵押契約書各一份等補強證據皆足資擔保被告於
    本院審理中所為之上開任意性自白具有相當程度之真實性，
    而得使本院確信被告前述自白之犯罪事實確屬真實，從而依
    刑事訴訟法第一百五十六條第一項及第二項之規定，本院自
    得依被告前述自白及各該補強證據認定被告確實有上開明知
    其並非王淑秋本人，亦未經王淑秋之同意，竟連續於萬泰銀
    行汽車貸款申請書及動產抵押契約書之保證人欄上偽簽王淑
    秋之署押及盜蓋王淑秋之印文，而偽造完成佯以表示王淑秋
    願擔任保證人意思之私文書，持向萬泰銀行職員行使，而使
    萬泰銀行陷於錯誤，撥款四十五萬元予被告，足生損害於王
    淑秋及萬泰銀行核撥貸款之正確性，被告於獲得貸款金額後
    ，僅償還五期貸款，即將其所有上開車輛，出質予位於臺北
    縣板橋市之某不詳當鋪，致生損害於萬泰銀行之行為，本件
    事證明確，被告之犯行堪以認定。
二、論罪科刑之法律適用：
  (一)查被告甲○○連續於萬泰銀行汽車貸款申請書及動產抵押契
    約書之保證人欄上偽簽王淑秋之署押及盜蓋王淑秋之印文，
    偽造完成佯以表示王淑秋願擔任保證人意思之私文書，並持
    向萬泰銀行職員行使，而使萬泰銀行陷於錯誤，撥款四十五
    萬元，足生損害於王淑秋及萬泰銀行核撥貸款之正確性之行
    為，核其所為，係犯刑法第二百十六條、第二百十條之行使
    偽造私文書罪及第三百三十九條第一項之詐欺取財罪。其偽
    造署押、盜蓋印文後，用以偽造私文書，其偽造署押及盜蓋
    印文之行為係偽造文書之部分行為，不另論罪。其偽造私文
    書而後行使，該偽造私文書之低度行為應為行使之高度行為
    所吸收，亦不另論罪。
  (二)查被告意圖不法之利益，將動產擔保交易標的物出質，致生
    損害於萬泰銀行之行為，核其所為，係犯動產擔保交易法第
    三十八條之罪。
  (三)被告先後二次行使偽造私文書之犯行，時間緊接，方法相同
    ，觸犯構成要件相同之罪，顯係基於概括犯意為之，為連續
    犯，依刑法第五十六條之規定，以一罪論，並加重其刑。其
    所犯上開連續行使偽造私文書罪及詐欺取財罪之間，有方法
    結果之牽連關係，依刑法第五十五條後段之規定，應從較重
    之連續行使偽造私文書罪處斷。被告所犯連續行使偽造私文
    書罪與動產擔保交易法第三十八條之罪，犯意各別，罪名不
    同，應分論併罰之，公訴意旨認有方法結果之牽連關係，尚
    有未洽，併此敘明。
  (四)爰審酌被告犯罪之動機、目的、手段，及其犯罪後尚能坦承
    犯行，且與告訴人萬泰銀行達成和解，有和解書一紙在卷可
    稽等一切情狀，分別量處如主文所示之刑，並定其應執行刑
    ，併諭知易科罰金之折算標準。
  (五)末查被告前未曾受任何有期徒刑以上刑之宣告，此有臺灣高
    等法院被告前案紀錄表一紙附卷可憑，其經此教訓，自當知
    所勉而無虞再犯，本院綜核各情，認上開有期徒刑之宣告，
    已足策其自訴，所宣告之刑，以暫不執行為適當，併依法諭
    知緩刑二年，用啟向上。
  (六)如附表所示之王淑秋署押，均係被告所偽造，為被告供承在
    卷（本院九十四年十月二十四日審判筆錄參照），依刑法第
    二百十九條之規定，不問屬於犯人與否，均由本院宣告沒收
    之。
據上論斷，應依刑事訴訟法第二百七十三條之一第一項、第二百
九十九條第一項前段，動產擔保交易法第三十八條，刑法第十一
條前段、第五十六條、第二百十六條、第二百十條、第三百三十
九條、第五十五條、第五十一條第五款、第四十一條第一項前段
、第七十四條第一款、第二百十九條，罰金罰鍰提高標準條例第
一條前段、第二條，判決如主文。
本案經檢察官蘇維達到庭執行職務。
中　　華　　民　　國　　94　　年　　11　　月　　21　　日
　　　　　　　　　刑事第九庭    法　官　林怡秀
本件正本證明與原本無異。
如不服本判決，應於判決送達後十日內，向本院提出上訴狀（應
抄附繕本）。告訴人萬泰銀行如對於本判決不服者，應具備理由
請求檢察官上訴，其上訴期間之計算係以檢察官收受判決正本之
日期為準。
　　　　　　　　　　　　　　　　書記官　林義盛
中　　華　　民　　國　　94　　年　　11　　月　　21　　日
附表
┌──┬─────────┬─────┬────────┐
│編號│應沒收之署押      │數量      │備註            │
├──┼─────────┼─────┼────────┤
│ 一 │萬泰銀行汽車貸款申│壹枚      │臺灣臺北地方法院│
│    │請書保證人欄上偽造│          │檢察署九十四年他│
│    │之王淑秋署押      │          │字第二七００號卷│
│    │                  │          │第三頁          │
├──┼─────────┼─────┼────────┤
│ 二 │動產擔保抵押契約書│壹枚      │同上卷第五頁    │
│    │保證人欄上偽造之王│          │                │
│    │淑秋署押          │          │                │
└──┴─────────┴─────┴────────┘
附錄本案論罪科刑法條全文：
中華民國刑法第二百十條
偽造、變造私文書，足以生損害於公眾或他人者，處五年以下有
期徒刑。
中華民國刑法第二百十六條
行使第二百十條至第二百十五條之文書者，依偽造、變造文書或
登載不實事項或使登載不實事項之規定處斷。
中華民國刑法第三百三十九條
意圖為自己或第三人不法之所有，以詐術使人將本人或第三人之
物交付者，處五年以下有期徒刑、拘役或科或併科一千元以下罰
金。
以前項方法得財產上不法之利益或使第三人得之者，亦同。
前二項之未遂犯罰之。
動產擔保交易法第三十八條
動產擔保交易之債務人，意圖不法之利益，將標的物遷移、出賣
、出質、移轉、抵押或為其他處分，致生損害於債權人者，處三
年以下有期徒刑、拘役或科或併科六千元以下之罰金。
